# 请教陈版及各位高人反向购买虚拟发行股份数量的问题

提问人：2ndf_kai 时间：2021-06-30 15:22:33
在精华帖“反向购买的简单理解”里面说到：“比如A上市公司以 2 股换 1 股，置换B公司股份，那么现在反过来，视为B公司以 1 股换 2 股，置换A公司股份就行了，所以，A公司原股本 1500 万，增发 1800 万股，为获取B公司 900 万股的股份，反向购买下，假定增发数为， B 公司以多少万股置 换A 公公司原股本 1500 万股万股？置换比例为1:2，答案很快出来， 750 万股”
为什么我们总是假设B公司虚拟发行股票以置换A公司100%股权？如果目的是要将A公司纳入合并范围，达到控股51%的虚拟发行不就可以了吗？
想来想去搞不明白

回答人：chenyiwei
因为此处法律上收购股权的比例是100%，因此在反向购买基础中，也是要假设B公司虚拟发行股票以置换A公司100%股权。如果法律上收购B公司的股权比例不是100%，则假设也会相应不同。

提问人：2ndf_kai 时间：2021-07-05 09:55:17
感谢陈版，我想追问一下，在帖子里关于90%股份置换是这么说的：“比如置换B公司90%的股份，即 810 万股，那么A公司需要花810*2=1620万股，反过来，B公司仍要拿出 750 万股，置换A公司 1500 万股，这么说来，其实B公司假定增发股份的计算，与A购买B多少股权比例无关”
如果按照上文所述，法律上收购股权比例为90%的情况下，虚拟发行应该假设B公司发行股票以获取A90%的股权，也就是1500*90%=1350，按照B公司一股换两股，仅需发行1350/2=675股而非上文说的“仍要拿出 750 万股”请问该如何理解@chenyiwei

回答人：chenyiwei
可以这样理解。根据法律上子公司被收购股权的比例，在反向购买中模拟需发行的股份数量及持有会计上被购买方（原上市公司）的股权比例。